臺灣苗栗地方法院刑事判決
111年度訴字第24號
公  訴  人  臺灣苗栗地方檢察署檢察官
被      告  楊嘉軒



上列被告因加重詐欺等案件，經檢察官提起公訴（110年度偵字
第3272號），被告於準備程序中就被訴事實為有罪之陳述，經本
院告以簡式審判之旨並聽取當事人意見後，裁定改行簡式審判程
序，判決如下：
    主  文
丙○○犯如附表一「所犯罪名及宣告刑」欄所示之罪，各處如附表
一「所犯罪名及宣告刑」欄所示之刑。應執行有期徒刑壹年柒月
。
未扣案之犯罪所得新臺幣伍仟元沒收，於全部或一部不能沒收或
不宜執行沒收時，追徵其價額。
　　犯罪事實
一、丙○○自民國109年8月底起，加入通訊軟體微信暱稱「張智傑
    」等真實姓名年籍均不詳之成年成員（無證據證明有未成年
    人犯案），三人以上所組成之詐欺集團，為以實施詐術為手
    段，共同組成具有持續性及牟利性之有結構性之犯罪組織(涉
    犯組織犯罪條例部分，已由臺灣新北地方檢察署另案起訴)
    ，於該集團內擔任收受詐欺贓款之「收水」、將詐欺贓款交
    付上游詐欺集團成員之「回水」，以製造金流斷點之方式隱
    匿詐欺所得款項來源、去向及所在，並獲取報酬。丙○○並以
    微信等社群軟體，與該詐欺集團其他成員間聯絡。丙○○與上
    開詐欺集團其他真實姓名年籍均不詳之成年成員，基於三人
    以上共同詐欺取財、掩飾隱匿詐欺所得來源、去向及所在之
    洗錢等犯意聯絡，先由該詐欺集團之不詳成員，以附表一所
    示之手法，詐騙甲○○、丁○○、乙○○，致甲○○等3人於附表一
    所示時間，匯款至康佳容(所涉詐欺案件，由臺灣橋頭地方
    法院以110年度金訴字第66號審理中)名下如附表一所示帳戶
    ，再由康佳容持其名下如附表二所示之金融卡，於附表二所
    示時間提領後，即在位於高雄市○○區○○路00號之一甲郵局對
    面觀音亭金爐旁、高雄市○○區○○路000號第一銀行附近之品
    皇咖啡，將提領之贓款交給丙○○，以此方式掩飾、隱匿詐欺
    犯罪所得之來源、去向及所在，丙○○再從中抽取5千元作為
    報酬。丙○○收取上開贓款後，再前往苗栗縣苗栗市，交予詐
    騙集團所指示停在路邊之車輛後座，以此製造金流斷點之方
    式，隱匿詐欺所得款項來源、去向及所在。嗣經警循線查獲
    上情。
二、案經丁○○、乙○○、甲○○訴由高雄市政府警察局湖內分局報告
    臺灣苗栗地方檢察署檢察官偵查起訴。
    理  由
一、按被告所犯係死刑、無期徒刑、最輕本刑為3年以上有期徒
    刑以外之罪，亦非高等法院管轄第一審案件，其於準備程序
    進行中，先就被訴事實為有罪之陳述，經本院告知簡式審判
    程序之旨，並聽取檢察官、被告之意見後，依刑事訴訟法第
    273條之1第1項之規定，由本院合議庭裁定進行簡式審判程
    序。是依刑事訴訟法第273條之2規定，本件之證據調查，不
    受同法第159條第1項、第161條之2、第161條之3、第163條
    之1及第164條至第170條規定之限制。另本案以下所引用之
    非供述證據，無證據證明係實施刑事訴訟程序之公務員違背
    法定程序所取得，被告亦表示無意見，故卷內所列各項證據
    ，自得作為證據，合先敘明。
二、認定犯罪事實所憑證據及理由
　　上揭犯罪事實，業據被告丙○○於警詢、偵查、本院準備程序
    及審理時均坦承不諱，並有附表一、二各編號「證據出處」
    欄所列之證據可佐，足認被告丙○○任意性自白，核與事實相
    符，應可採信。本案事證已臻明確，被告丙○○上開犯行均堪
    認定，應予依法論科。
三、法律上之判斷
　㈠共同正犯之認定
　　按共同實施犯罪行為，在合同意思範圍內，相互利用他人之
    行為，以達其犯罪之目的，原不必每一階段均參與，祇須分
    擔犯罪行為之一部，即應對於全部所發生之結果共同負責；
    又共同正犯之意思聯絡，不限於事前有所協定，於行為當時
    ，基於相互之認識，以共同犯罪之意思參與者，亦無礙於共
    同正犯之成立。倘犯罪結果係因共犯之合同行為所致者，無
    論出於何人所為，在共犯間均應同負全部之責，並無分別何
    部分為孰人實行之必要（最高法院92年度台上字第6265號、
    95年度台上字第3489號、第3739號判決意旨參照）。又現今
    詐欺集團乃係需由多人縝密分工方能完成之集團性犯罪，故
    詐欺集團成員彼此間雖因分工不同而未必均認識或確知彼此
    參與分工細節，然既參與該詐欺集團取得被害人財物之全部
    犯罪計劃之一部分行為，相互利用其一部行為，以共同達成
    不法所有之犯罪目的，未逾越合同意思之範圍。從而，被告
    自均應對其參與期間所發生詐欺之犯罪事實，共負其責。本
    案被告丙○○雖未親自實施以電話詐欺附表一所示告訴人之行
    為，惟其加入「張智傑」、康佳容等人所組成之本案詐欺集
    團，擔任收水工作，收取提款車手康佳容所提領告訴人遭詐
    欺之款項後，再轉交本案詐欺集團內不詳之其他成員，此一
    犯罪態樣，正為具備一定規模詐欺犯罪所衍生之細密分工模
    式，參與犯罪者透過相互利用彼此之犯罪角色分工，而形成
    一個共同犯罪之整體，以利施行詐術，各成員間於各自加入
    之時起，均係以自己共同犯罪之意思，在共同犯意聯絡下，
    相互支援、供應彼此所需地位，相互利用他人行為，以達共
    同詐欺取財目的及行為分擔，自應就整體犯罪之全部犯罪結
    果共同負責，而成立共同正犯。揆諸前揭說明，被告丙○○應
    就其參與之詐欺取財犯行，負共同正犯之責。
　㈡洗錢防制法部分
　　次按洗錢防制法第15條之特殊洗錢罪，係在無法證明前置犯
    罪之特定不法所得，而未能依第14條之一般洗錢罪論處時，
    始予適用。倘能證明人頭帳戶內之資金係前置之特定犯罪所
    得，即應逕以一般洗錢罪論處，自無適用特殊洗錢罪之餘地
    。例如詐欺集團向被害人施用詐術後，為隱匿其詐欺所得財
    物之去向，而令被害人將其款項轉入該集團所持有、使用之
    人頭帳戶，並由該集團所屬之車手前往提領詐欺所得款項得
    逞，檢察官如能證明該帳戶內之資金係本案詐欺之特定犯罪
    所得，即已該當於新法第14條第1 項之一般洗錢罪；至若無
    法將人頭帳戶內可疑資金與本案詐欺犯罪聯結，而不該當第
    2 條洗錢行為之要件，當無從依第14條第1 項之一般洗錢罪
    論處，僅能論以第15條第1 項之特殊洗錢罪。另過去實務認
    為，行為人對犯特定犯罪所得之財物或利益作直接使用或消
    費之處分行為，或僅將自己犯罪所得財物交予其他共同正犯
    ，祇屬犯罪後處分贓物之行為，非本條例所規範之洗錢行為
    ，惟依新法規定，倘行為人意圖掩飾或隱匿特定犯罪所得來
    源，而將特定犯罪所得直接消費處分，甚或交予其他共同正
    犯，而由共同正犯以虛假交易外觀掩飾不法金流移動，即難
    認單純犯罪後處分贓物之行為，應仍構成洗錢防制法第2 條
    第1 或2 款之洗錢行為（最高法院108 年台上字第1744號、
    108年度台上字第3086號判決意旨參照）。經查，被告丙○○
    加入本案詐欺集團，先由該詐欺集團不詳成員，以附表一所
    示方式施行詐術，誘使附表一所示告訴人受騙後匯款，被告
    丙○○隨即依「張智傑」之指示，至附表二所示時、地，向提
    款車手康佳容收取贓款後，再將贓款轉交予詐欺集團內之不
    詳成員，以隱匿犯罪所得之去向，據以掩飾詐欺犯罪所得之
    本質及去向，業經本院認定如前，是被告丙○○之行為，核屬
    洗錢防制法第2條第2款所規定之洗錢行為，應論以同法第14
    條之一般洗錢罪。
四、論罪科刑
　㈠核被告丙○○就附表一所為，均係犯刑法第339條之4第1項第2
    款之三人以上共同詐欺取財罪、洗錢防制法第14條第1項之
    一般洗錢罪。
　㈡被告丙○○就其所犯之三人以上共同詐欺取財罪、一般洗錢罪
    ，與本案詐欺集團內「張智傑」、康佳容及不詳其他成員間
    ，有犯意聯絡及行為分擔，應論以共同正犯。
　㈢被告丙○○就附表一所犯之三人以上共同詐欺取財罪、一般洗
    錢罪間，均係一行為觸犯數罪名之想像競合犯，應依刑法第
    55條前段之規定，分別從一重論以三人以上共同詐欺取財罪
    。　　
　㈣被告丙○○及其所屬之詐騙集團成員間分別於不同時間，以附
    表一所示詐欺方式，向附表一所示之告訴人行詐，並由其等
    各自匯款至附表一所示由本案詐欺集團控制之帳戶內，是以
    對於各被害人所為詐欺犯行，犯行之時間不同，且犯意各別
    ，行為互殊，詐術之內容亦屬相異，應予分論併罰。
　㈤按犯前2條之罪，在偵查或審判中自白者，減輕其刑，洗錢防
    制法第16條第2項亦定有明文。次按想像競合犯之處斷刑，
    本質上係「刑之合併」。其所謂從一重處斷，乃將想像競合
    犯組成之評價上數罪，合併為科刑一罪，其所對應之刑罰，
    亦合併其評價上數罪之數法定刑，而為一個處斷刑。易言之
    ，想像競合犯侵害數法益者皆成立犯罪，論罪時必須輕、重
    罪併舉論述，同時宣告所犯各罪名，包括各罪有無加重、減
    免其刑之情形，亦應說明論列，量刑時併衡酌輕罪部分量刑
    事由，評價始為充足，然後依刑法第55條前段規定「從一重
    處斷」，非謂對於其餘各罪可置而不論。因此，法院決定處
    斷刑時，雖以其中最重罪名之法定刑，做為裁量之準據，惟
    於裁量其輕重時，仍應將輕罪合併評價在內（最高法院108
    年度台上字第4405、4408號判決意旨可參）。經查，被告丙○○就本案犯罪事實，迭於警詢、偵訊及本院準備程序、審理
    時均坦承不諱，是其就所犯洗錢防制法部分，依上開規定，
    原應減輕其刑，惟被告丙○○就上開犯行既經從一重以三人以
    上共同犯加重詐欺取財罪處斷，自無從再適用上開條項規定
    減刑，本院於依照刑法第57條量刑時，將併予審酌，附此敘
    明。
　㈥爰以行為人責任為基礎，審酌被告丙○○年輕力壯，有勞動或
    工作之能力，不思依循正途獲取穩定經濟收入，為牟取不法
    報酬，參與詐欺集團擔任贓款收水工作，所為嚴重損害財產
    交易安全及社會經濟秩序，且使不法份子得以隱匿真實身分
    及犯罪所得去向，減少遭查獲之風險，助長犯罪猖獗，破壞
    社會秩序及社會成員間之互信基礎甚鉅，對社會所生危害非
    輕，犯後迄今尚未與告訴人成立民事和解，或賠償告訴人所
    受之損失，應予譴責非難；並考量被告丙○○參與本案犯罪動
    機、目的、手段、角色分工、犯罪後坦承犯罪，就所犯洗錢
    犯行，於偵查、審理中均自白，已符合相關自白減刑規定（
    學理所稱想像競合所犯輕罪之釐清作用），犯後能坦白承認
    ，節省有限之司法資源，犯罪手段平和，兼衡每次詐騙所得
    金額之大小，及據被告丙○○向本院自述其教育程度為高中畢
    業，在家裡工廠幫忙，月薪3萬元，與前妻生有1女，目前4
    歲等一切情狀，分別量處如附表一「所犯罪名及宣告刑」欄
    所示之刑，以資懲儆。
　㈦又數罪併罰定應執行刑之裁量，應兼衡罪責相當及特別預防
    之刑罰目的，綜合考量行為人之人格及各罪間之關係，具體
    審酌各罪侵害法益之異同、對侵害法益之加重效應及時間、
    空間之密接程度，注意維持輕重罪間刑罰體系之平衡。其依
    刑法第51條第5款定執行刑者，宜注意刑罰邊際效應隨刑期
    而遞減及行為人所生痛苦程度隨刑期而遞增之情形，考量行
    為人復歸社會之可能性，妥適定執行刑。除不得違反刑法第
    51條之外部界限外，尤應體察法律規範本旨，謹守法律內部
    性界限，以達刑罰經濟及恤刑之目的。查被告丙○○加入本案
    詐欺集團分擔部分犯行，行為雖有不當，然其並非職司詐騙
    被害人之構成要件核心行為，本案所犯3次犯行，犯罪時間
    甚為密接，犯罪態樣、手段相似，所犯均為同一罪質之財產
    上犯罪，責任非難重複之程度較高，及被告丙○○各次參與情
    節、分得之報酬比例，各該告訴人所受財產損失等情況，及
    為避免責任非難過度評價及行為人預防需求，暨定應執行刑
    之限制加重原則，兼顧刑罰衡平要求之意旨，定其應執行刑
    如首揭主文所示。
五、沒收
　㈠按犯罪所得，屬於犯罪行為人者，沒收之；前2項之沒收，於
    全部或一部不能沒收或不宜執行沒收時，追徵其價額，刑法
    第38之1條第1項前段、第3項定有明文。又共同正犯犯罪所
    得之沒收或追徵，應就各人所分得之數為之，倘若共同正犯
    內部間，對於不法利得分配明確時，應依各人實際分配所得
    宣告沒收（最高法院107年度台上字第1572號判決意旨參照
    ）。次按沒收新制係參考外國立法例，為契合沒收之法律本
    質，認沒收為刑法所定刑罰及保安處分以外之法律效果，具
    有獨立性，而非刑罰（從刑），已明定沒收為獨立之法律效
    果，在修正刑法第五章之一以專章規範，故判決主文內諭知
    沒收，已毋庸於各罪項下分別宣告沒收，亦可另立一項合併
    為相關沒收宣告之諭知，使判決主文更簡明易懂（最高法院
    106年度台上字第386號判決意旨參照）。查被告丙○○加入本
    案詐欺集團擔任收水工作，就本案共領得5千元報酬等情，
    業據其於警詢中坦認無訛（見第3272號偵卷第42頁），堪認
    其於本案之犯罪所得即為5千元，因未據扣案，且未實際合
    法發還或賠償告訴人，宣告沒收亦無過苛、欠缺刑法上之重
    要性、犯罪所得價值低微，或為維持受宣告人生活條件之必
    要等情形，自應依刑法第38條之1第1項前段規定宣告沒收，
    並依同條第3項規定諭知，於全部或一部不能沒收或不宜執
    行沒收時，追徵其價額。又上開犯罪所得，客觀上難將被告
    歷次犯行實際所得，區分歸入任一具體詐欺犯行所得項目，
    為使本案沒收之諭知更加明確而易於辨明，不致因強行拆解
    整體犯罪所得於各項主刑之後，反而滋生過度細分、難期精
    確且毫無實益之結果，參諸前揭說明，爰於主刑諭知之外，
    將犯罪所得部分獨立列出，而合併為相關沒收宣告之諭知。
　㈡再按洗錢防制法第18條第1項前段規定：「犯第14條之罪，其
    所移轉、變更、掩飾、隱匿、收受、取得、持有、使用之財
    物或財產上利益，沒收之。」關於犯罪行為人犯洗錢防制法
    第14條之罪，其所掩飾之財物本身僅為洗錢之標的，難認係
    供洗錢所用之物，為本案洗錢犯罪構成要件事實前提，乃本
    罪之關聯客體，故洗錢行為之標的，除非屬於前置犯罪之不
    法所得，自非本案洗錢犯罪之工具及產物，亦非洗錢犯罪所
    得，尤非違禁物，尚無從依刑法沒收規定予以宣告沒收，自
    應依洗錢防制法第18條第1項前段規定予以宣告沒收。此規
    定係採義務沒收主義，祇要合於前述規定，法院即應為相關
    沒收之諭知，然該洗錢行為之標的是否限於行為人者始得宣
    告沒收，法無明文，是倘法條並未規定「不問屬於犯罪行為
    人與否均沒收」時，自仍以屬於被告所有者為限，始應予沒
    收。本案被告丙○○從車手康佳容手中收取之詐欺款項，扣除
    其報酬5千元，其餘款項均轉交給其他詐欺集團成員，已如
    前述，而非屬被告丙○○所有，又不在其實際掌控中，被告丙○○並無所有權及事實上管領權，自無從對其所掩飾、隱匿之
    財物加以宣告沒收，附此敘明。
據上論斷，應依刑事訴訟法第273條之1第1項、第299條第1項前
段，判決如主文。
本案經檢察官楊景琇提起公訴，檢察官吳宛真到庭執行職務。
中　　華　　民　　國　　111 　年　　5 　　月　　26　　日
                  刑事第一庭  法　官　柳章峰
以上正本證明與原本無異。　　　　　　　　　　　　　　　　如不服本判決應於收受判決後20日內向本院提出上訴書狀，並應敘述具體理由。其未敘述上訴理由者，應於上訴期間屆滿後20日內向本院補提理由書(均須按他造當事人之人數附繕本)「切勿逕送上級法院」。告訴人或被害人如對本判決不服者，應具備理由請求檢察官上訴，其上訴期間之計算係以檢察官收受判決正本之日期為準。　　　　　　　　　　　　　　　　　　　　　　　
　　　　　　　　　　　　　　　書記官　王祥鑫
中　　華　　民　　國　　111 　年　　5 　　月　　26　　日
附錄本案論罪科刑法條全文：
中華民國刑法第339 條之4
犯第339 條詐欺罪而有下列情形之一者，處1 年以上7 年以下有
期徒刑，得併科1 百萬元以下罰金：
一、冒用政府機關或公務員名義犯之。
二、三人以上共同犯之。
三、以廣播電視、電子通訊、網際網路或其他媒體等傳播工具，
    對公眾散布而犯之。
前項之未遂犯罰之。
　　　　
洗錢防制法第14條
有第二條各款所列洗錢行為者，處7 年以下有期徒刑，併科新臺
幣5 百萬元以下罰金。
前項之未遂犯罰之。
前二項情形，不得科以超過其特定犯罪所定最重本刑之刑。

附表一：
編 號 告訴人 詐欺方式 證據出處 所犯罪名及宣告刑 1(即起訴書附表編號1) 甲○○ 109年10月7日14時46分許，詐欺集團某成員假冒係甲○○之友人郭文豐，打電話向甲○○佯稱：因做生意需錢借用云云，使甲○○因此陷於錯誤，依指示於109年10月12日11時39分，至高雄市○鎮區○○路000號國泰世華銀行前鎮分行，匯新臺幣（下同）30萬元款項，至康佳容之中華郵政帳號000-00000000000000帳戶內。  ①告訴人甲○○於警詢時之證述（見苗栗地檢第3272號偵卷第190至191頁）。 ②內政部警政署反詐騙諮詢專線紀錄表、高雄市政府警察局鳳山分局新甲派出所受理刑事案件報案三聯單、受理詐騙帳戶通報警示簡便格式表、金融機構聯防機制通報單（見同上偵卷第192至200頁）。 ③國泰世華商業銀行匯出匯款憑證（見同上偵卷第203頁）。 ④中華郵政股份有限公司客戶歷史交易清單影本1紙（見同上偵卷第89頁）。 　 丙○○犯三人以上共同詐欺取財罪，處有期徒刑壹年參月。 2 (即起訴書附表編號2) 丁○○ 109年10月12日9時57分許，詐欺集團某成員以不明方式，加入丁○○的通訊軟體Line，冒充是其友人高孟嘉，以Line向丁○○佯稱：因缺錢軋票，需借30萬元云云，丁○○因此陷於錯誤，於109年10月12日13時29分，至華南銀行積穗分行，以臨櫃匯款方式，匯款12萬元，至康佳容之中華郵政帳號000-00000000000000帳戶內。 ①告訴人丁○○於警詢時之證述（見苗栗地檢第3272號偵卷第247至248頁）。 ②內政部警政署反詐騙諮詢專線紀錄表、新北市政府警察局中和分局國光派出所受理詐騙帳戶通報警示簡便格式表、金融機構聯防機制通報單（見同上偵卷第251至255頁）。 ③告訴人丁○○與假冒高孟嘉之對話內容截圖（見同上偵卷第259頁）。 ④告訴人丁○○之華南銀行積穗分行存摺影本、華南商業銀行匯款回條聯影本（見同上偵卷第261、263頁）。 ⑤中華郵政股份有限公司客戶歷史交易清單影本1紙（見同上偵卷第89頁）。 　 丙○○犯三人以上共同詐欺取財罪，處有期徒刑壹年貳月。 3(即起訴書附表編號3) 乙○○(提告) 109年10月12日前某時許，詐欺集團某成員打電話向乙○○佯稱係其友人「發哥」云云，請其加入Line，再以Line向乙○○表示急需用錢要借款，13日中午以前會還錢云云，乙○○因此陷於錯誤，請其友人陳玉雯從國泰世華銀行南門分行之網路銀行帳號00000000000號，於109年10月12日13時56分許，以轉帳方式，匯款15萬元至康佳容之000-00000000000第一商業銀行路竹分行帳戶內。 ①告訴人乙○○於警詢時之證述（見苗栗地檢第3272號偵卷第213至215頁）。 ②證人陳玉雯於警詢時之證述（見同上偵卷第217至218頁）。 ③告訴人乙○○與證人陳玉雯之對話內容截圖、手機轉帳截圖、告訴人乙○○與發哥對話內容截圖（見同上偵卷第221至231頁）。 ④內政部警政署反詐騙諮詢專線紀錄表、臺北市政府警察局萬華分局莒光派出所受理詐騙帳戶通報警示簡便格式表、金融機構聯防機制通報單、受理刑事案件報案三聯單、受理各類案件紀錄表（見同上偵卷第233至241頁）。 ⑤第一商業銀行路竹分行函附康佳容帳戶000-00000000000之開戶基本資料及交易往來明細（見高雄市政府警察局岡山分局刑案調查卷宗第41至55頁）。 ⑥第一銀行詐欺車手監視器畫面截圖（見同上警卷第57至61頁）。　 ⑦第一銀行存摺存款客戶歷史交易明細表（見同上偵卷第100頁）。　 　 丙○○犯三人以上共同詐欺取財罪，處有期徒刑壹年貳月。 


附表二：
編號 提款帳戶 提款時間及金額（不含手續費） 提款地點 轉交被告地點 證據出處 1 中華郵政000- 00000000000000 康佳容 109年10月12日11時42分許，提領30萬元。 高雄市路竹區1甲郵局臨櫃提領  高雄市○○區○○路00號觀音亭 ①被告丙○○於警詢時（見苗栗地檢第3272號偵卷第41至43頁）、本院準備程序及審理時（見本院卷第35、44頁）之自白。 ②證人康佳容於警詢（見苗栗地檢第3272號偵卷第65至69頁）、偵查（見橋頭地檢109年度偵字第13638號偵卷第42頁）、臺灣橋頭地方法院審理時之證述（見臺灣橋頭地方法院110年度審金訴第63號卷第33至38頁）。 ③中華郵政股份有限公司客戶歷史交易清單（見苗栗地檢第3272號偵卷第89頁）。 ④被告所駕駛之車號000-0000號自用小客車、向證人康佳容收款、車行軌跡之錄影畫面截圖（見苗栗地檢第3272號偵卷第57至63頁、第75至81頁）。  2 中華郵政000- 00000000000000 康佳容 ①109年10月12日14時27分許，提領6萬元。 ②109年10月12日14時28分許，提領6萬元。    高雄市路竹區1甲郵局ATM 高雄市○○區○○路00號觀音亭 ①被告丙○○於警詢時（見苗栗地檢第3272號偵卷第41至43頁）、本院準備程序及審理時（見本院卷第35、44頁）之自白。 ②證人康佳容於警詢（見苗栗地檢第3272號偵卷第65至69頁）、偵查（見橋頭地檢109年度偵字第13638號偵卷第42頁）、臺灣橋頭地方法院審理時之證述（見臺灣橋頭地方法院110年度審金訴第63號卷第33至38頁）。 ③中華郵政股份有限公司客戶歷史交易清單（見苗栗地檢第3272號偵卷第89頁）。 ④被告所駕駛之車號000-0000號自用小客車、向證人康佳容收款、車行軌跡之錄影畫面截圖（見苗栗地檢第3272號偵卷第57至63頁、第75至81頁）。        3 第一商業銀行路竹分行000- 00000000000 康佳容    ①109年10月12日15時12分許，提領14萬元。 ①109年10月12日15時14分許，提領1萬元。   ①高雄市○○區○○路000號第一商業銀行岡山分行臨櫃提領。 ②高雄市○○區○○路000號第一商業銀行岡山分行ATM提領　 高雄市○○區○○○街000號對面停車場    ①被告丙○○於警詢時（見苗栗地檢第3272號偵卷第41至43頁）、本院準備程序及審理時（見本院卷第35、44頁）之自白。 ②證人康佳容於警詢（見岡山分局刑案調查卷第6頁、苗栗地檢第3272號偵卷第65至69頁）、偵查（見橋頭地檢109年度偵字第13638號偵卷第42頁）、臺灣橋頭地方法院審理時之證述（見臺灣橋頭地方法院110年度審金訴第63號卷第33至38頁）。 ③第一銀行取款憑條影本1紙（見臺灣橋頭地方法院110年度金訴第66號卷第21至23頁）。 ④第一銀行存摺存款客戶歷史交易明細表1紙（見苗栗地檢第3272號偵卷第100頁）。 ⑤被告所駕駛之車號000-0000號自用小客車、向證人康佳容收款、車行軌跡之錄影畫面截圖（見苗栗地檢第3272號偵卷第57至63頁、第75至81頁）。